【裁判字號】    89,上訴,2265
【裁判日期】    890519
【裁判案由】    毒品危害防制條例
【裁判全文】
臺灣高等法院刑事判決                          八十九年度上訴字第二二六五號
    上  訴  人
    即  被  告  甲○○
右上訴人因毒品危害防制條例案件，不服臺灣新竹地方法院八十八年度訴字第四七八
號，中華民國八十九年五月十九日第一審判決（起訴案號：臺灣新竹地方法院檢察署
八十八年度偵字第三七九六號）提起上訴，本院判決如左：
    主  文
上訴駁回。
    事  實
一、甲○○於民國八十六年間因違反麻醉藥品管理條例案件，分別經臺灣新竹地方法
    院及臺灣苖栗地方法院各判處有期徒刑六月，二罪合併執行，八十七年八月十五
    日執行完畢。。詎不知悔改，自八十八年二、三月間某日起，至同年四月十五日
    止，在其位於新竹市○○街二十號二樓租屋處，施用第二級毒品安非他命時，連
    續數次轉讓第二級毒品安非他命予陳宜琳一同施用（甲○○施用毒品部分，另案
    由檢察官執行強制戒制中，陳宜琳施用毒品部分另經檢察官聲請裁定送觀察、勒
    戒）。嗣於八十八年五月四日晚上七時許，在前址住處為警查獲上情，並扣得其
    所有之安非他命五公克及吸食器二組。
二、案經新竹市警察局第二分局報告臺灣新竹地方法院檢察署檢察官偵查起訴
    理  由
一、被告經合法傳喚未到庭，唯右揭事實業據上訴人即被告於偵查中（見偵卷第四頁
    反面、第三十九頁）、原審法院審理時坦承不諱（原審卷第四十一頁），經核與
    證人陳宜琳所述相符（見偵卷第七頁、第三十八頁反面），被告自白與事實相符
    ，堪可採信，被告犯行事證明確，應依法論科。
二、核被告所為係犯毒品危害防制條例第八條第二項之轉讓第二級毒品罪。持有安非
    他命之低度行為，應為轉讓之高度行為所吸收，不另論罪。其連續數次轉讓安非
    他命予證人陳宜琳，均時間緊接，犯罪構成要件相同，顯係基於概括犯意為之，
    應依刑法第五十六條連續犯之規定，論以一罪，並加重其刑。另被告前因違反麻
    醉藥品管理條例案件，經臺灣苗栗地方法院於八十六年十月二十四日以八十六年
    度易字第五二六號判決判處有期徒刑六月，於同年十一月十七日確定，於八十七
    年八月十五日執行完畢，有臺灣新竹地方法院檢察署刑案資料查註紀錄表在卷足
    佐（見偵卷第三十四頁），五年以內，再犯本件有期徒刑以上之罪，為累犯，應
    依刑法第四十七條之規定，加重其刑，並遞加之。扣案安非他命吸食器係被告連
    同所轉讓之毒品交予其女友施用毒品，併依刑法第三十八條第一項第二款規定宣
    告沒收。原審援引毒品危害防制條例第八條第二項、刑法第十一條前段、第五十
    六條、第四十七條、第三十八條第一項第二款之規定，並審酌被告有多次施用毒
    品前科，素行不佳，無視法律禁令，轉讓戕害身心之上癮毒品，惡性非輕，唯犯
    後坦承犯行，且證人陳宜琳非因被告之轉讓而惹起施用毒品犯意等一切情狀，量
    處有期徒刑十月，扣案之吸食器二組，係被告所有之物，於被告與證人陳宜琳一
    起施用安非他命時，供轉讓安非他命予證人之用，併予宣告沒收。並說明警方於
    被告租屋處所查獲之安非他命五公克，因查獲當日另亦在被告車上扣有二十點四
    公克之安非他命，故查獲機關即新竹市警察局第二分局將扣案二份安非他命合併
    為二十五點四公克一起送贓物庫，有原法院公務電話紀錄暨八十八年度安保管字
    第三五一號扣押物品清單各一紙在卷為憑（見原審卷第三頁、第十七頁），而該
    扣案之二十五點四公克安非他命，經原法院以八十八年度聲字第八九０號裁定沒
    收銷燬，業經臺灣新竹地方法院檢察署檢察官以八十八年度執他字第二四號命令
    為沒收銷燬之處分，有該裁定及扣押物品處分命令各一紙附卷可稽，是本件被告
    所有之五公克安非他命，既經處分沒收銷燬，爰不再行宣告沒收銷燬之理由，經
    核認事用法並無不合，量刑亦稱妥適，被告上訴意旨空言指摘原判決不當，求予
    撤銷改判，為無理由，應駁回其上訴。
三、被告經合法傳喚，無正當理由不到庭，爰不待其陳述，逕行判決。
據上論斷，應依刑事訴訟法第三百七十一條、第三百六十八條判決如主文。
本案經檢察官彭坤業到庭執行職務。
中    華    民    國    八十九    年      十一      月      三十        日
                          臺灣高等法院刑事第十八庭
                              審判長法  官  吳      敦
                                    法  官  吳  明  峰
                                    法  官  林  陳  松
右正本證明與原本無異。
如不服本判決應於收受送達後十日內向本院提出上訴書狀，其未敘述上訴之理由者並
得於提起上訴後十日內向本院補提理由書（均須按他造當事人之人數附繕本）。
  書記官  鎖  瑞  嶺
中    華    民    國    八十九    年      十二      月        四        日
附錄本案論罪科刑法條全文：
毒品危害防制條例第八條第二項：
轉讓第二級毒品者，處六月以上五年以下有期徒刑，得併科新台幣七十萬
元以下罰金。


司法院資訊處製作；財團法人民間司法改革基金會備份。
